臺灣高等法院高雄分院刑事判決　　　　94年度上訴字第1164號
上　訴　人　臺灣高雄地方法院檢察署檢察官
上　訴　人
即　被　告　甲○○
上列上訴人等因被告違反毒品危害防制條例案件，不服臺灣高雄
地方法院94年度訴字第198 號中華民國94年7 月29日第一審判決
（起訴案號：臺灣高雄地方法院檢察署93年度毒偵字第6772號、
第7217號；併辦案號：同署93年度毒偵字第7887號、94年度毒偵
字第1207號、第2882號），提起上訴（併辦案號：同署94年度毒
偵字第5869號），本院判決如下：
     主  文
原判決撤銷。
甲○○連續施用第一級毒品，累犯，處有期徒刑拾壹月，扣案如
附表所示第一級毒品海洛因共拾肆包、注射針筒支均沒收銷燬
之；又連續施用第二級毒品，累犯，處有期徒刑捌月，扣案吸食
器壹只沒收銷燬之。應執行有期徒刑壹年伍月，扣案如附表所示
第一級毒品海洛因共拾肆包、注射針筒支及吸食器壹只均沒收
銷燬之。
     事  實
一、甲○○前因違反肅清煙毒條例等案件，經本院80年度上訴字
    第2099號判決判處有期徒刑5 年3 月確定，於民國87年10月
    8 日縮短刑期假釋出監（縮刑期滿日期為91年12月6 日），
    惟於假釋期間內復因施用毒品（詳後述）案件，且另涉偽造
    文書之犯行，經原審89年度易字第2863號判決判處有期徒刑
    3 月確定，上開假釋遂經撤銷，並接續前開殘刑而為執行，
    嗣於91年12月7日執行完畢出監。
二、甲○○另因施用毒品案件，經原審88年度毒聲字第4282號裁
    定送觀察、勒戒後，認有繼續施用毒品之傾向，而以88年度
    毒聲字第4749號裁定令入戒治處所強制戒治1 年，再以88年
    度毒聲第8544號裁定停止戒治，所餘期間付保護管束，惟經
    原審89年度毒聲字第834 號裁定撤銷停止強制戒治，再令入
    戒治處所施以強制戒治，而於89年8 月31日執行完畢釋放，
    並接續他案徒刑而為執行，另由台灣高雄地方法院檢察署檢
    察官於89年9 月8 日以89年度戒毒偵字第972 號為不起訴處
    分確定。詎其猶不知悛悔，復分別基於施用第一級毒品海洛
    因及第二級毒品甲基安非他命之概括犯意，於前開強制戒治
    執行完畢釋放後5 年內，自93年6 月15日起至94年3 月31日
    止，在其位於高雄市○○區○○街1 巷6 之4 號住處內，各
    以將海洛因摻入香菸後點燃吸食或以針筒注射、及將甲基安
    非他命以吸食器燃燒加熱之方式，連續施用第一級毒品海洛
    因及第二級毒品甲基安非他命多次而施用第一級毒品海洛因
    部分，又延續至94年5 月24日止，再施用多次。嗣先後於附
    表所示時、地為警查獲，經其同意後採尿因部分嗣先後於附
    ，並分別扣得如附表所示之物品。
三、案經高雄市政府警察局移請與高雄市政府警察局報請台灣高
    雄地方法院檢察署檢察官偵查起訴，及高雄市政府警察局移
    請與高雄市政府警察局三民第二分局報請臺灣高雄地方法院
    檢察署檢察官偵查後移送併案審理。
    理  由
一、上揭事實，業據被告於本院審理中坦承不諱，並有尿液採證
    代碼對照表及與高雄市立凱旋醫院濫用藥物尿液檢驗報告各
    6 份在卷可稽，另扣得被告所有如附表所示第一級毒品海洛
    因14包、注射針筒3 支及吸食器1 只可資佐證。前開扣案毒
    品送請法務部調查局鑑驗之結果，均含第一級毒品海洛因成
    分，有該局鑑定通知書3 紙在卷可佐；至注射針筒3 支、吸
    食器1 只經原審送請臺灣高雄醫學大學附設中和紀念醫院鑑
    定之結果，分別呈現第一級毒品海洛因與第二級毒品甲基安
    非他命陽性反應，亦有卷附該院94年2 月22日0000-000號、
    與同年6 月14日0000-000號檢驗報告各一件可佐，足徵被告
    之自白核與事實相符，堪予採信。另查，被告前因施用毒品
    案件，經原審裁定送觀察、勒戒後，認有繼續施用毒品之傾
    向，而裁定令入戒治處所強制戒治1 年，再以裁定停止戒治
    、所餘期間付保護管束，復經本院裁定撤銷停止強制戒治，
    再令入戒治處所施以強制戒治，於89年8 月31日執行完畢釋
    放，接續他案徒刑而為執行，另由台灣高雄地方法院檢察署
    檢察官於89年9 月8 日以89年度戒毒偵字第972 號為不起訴
    處分確定等情，有臺灣高等法院被告全國前案紀錄表及原審
    被告院內索引卡紀錄表各1 份附卷可參，足認被告確於前開
    強制戒治執行完畢釋放後，5 年內再犯毒品危害防制條例第
    10條之施用毒品罪。職是，本件事證明確，被告犯行洵堪認
    定，自應依法論科。
二、查海洛因、甲基安非他命各係毒品危害防制條例第2 條第2
    項第1 款、第2 款所定之第一級毒品與第二級毒品，依法不
    得持有、施用及販賣。核被告甲○○所為，分別係違反毒品
    危害防制條例第10條第1 項之施用第一級毒品罪及同條第二
    項之施用第二級毒品罪。其施用第一級毒品海洛因與第二級
    毒品甲基安非他命前後分別持有海洛因、甲基安非他命之低
    度行為，應為施用之高度行為所吸收，均不另論罪。被告先
    後多次施用第一級毒品海洛因及第二級毒品甲基安非他命，
    時間緊接，且犯罪基本構成要件相同，顯係分別基於概括犯
    意反覆為之，應分別依連續犯規定論以一罪，並依法加重其
    刑。被告所犯上開2 罪間，犯意各別、行為互殊，觸犯構成
    要件相異之罪名，自應分論併罰。又被告前因違反肅清煙毒
    條例等案件，經判處有期徒刑5 年3 月確定，於87年10月8
    日縮短刑期假釋出監，惟於假釋期間內復因施用毒品案件及
    偽造文書犯行，經原審89年度易字第2863號判決判處有期徒
    刑3 月確定，遂經撤銷上開假釋，並接續前開殘刑而為執行
    ，嗣於91年12月7 日執行完畢出監1 節，有前開臺灣高等法
    院被告全國前案紀錄表1 紙附卷足憑，是其前受有期徒刑之
    執行完畢後，5 年內再犯有期徒刑以上之本罪，為累犯，應
    依法遞加重其刑。
三、原審據以論罪科刑，固非無見。但被告施用第一級毒品海洛
    因，原審僅認定至94年3 月31日止，實際是至94年5 月24日
    止，檢察官及被告上訴執此指摘原判決此部分不當，為有理
    由，另被告施用第二級毒品部分，原審判決主文未論以累犯
    ，自有未洽，上訴意旨雖未指摘及此，惟此為本院應依職權
    調查事項，原判決此部分亦有未洽，故原判決應予撤銷改判
    。
四、爰審酌被告前因施用毒品案件，經觀察勒戒、強制戒治後，
    竟再為本件施用毒品犯行，足見其惡習已深，且戒絕毒癮之
    意志不堅，未能體悟施用毒品對自己、家人造成之傷害及社
    會之負擔，自屬可議；惟念其於犯後態度良好，並能坦承犯
    行及施用毒品本質上係屬戕害自身健康之行為，尚未直接危
    害他人，反社會性之程度應屬較低等一切情狀，分別量處如
    主文所示之刑，並定其應執行之刑，以資懲儆。此外，扣案
    如附表所示第一級毒品海洛因共14包係查獲之毒品，且該包
    裝袋與其內毒品業已無法析離；至扣得之注射針筒3 支、吸
    食器1 只亦與其內殘餘毒品同屬無法析離，應將之同視為第
    一級毒品與第二級毒品無訛，從而不問屬於犯人與否，應均
    依毒品危害防制條例第18條第1 項前段之規定，沒收銷燬之
    。另扣案之糖粉1 包，送請鑑定結果係含Hydroxymethylfur
    fural 西藥成分，未能檢出毒品陽性反應，此有卷附高雄醫
    學大學附設中和紀念醫院94年2 月15日9402-1號檢驗報告可
    參，且查無積極證據足證該包粉末與被告施用毒品犯行有何
    關連，遂不予宣告沒收，併此敘明。
五、另查，本件被告除起訴書所載犯罪事實外，就移送併辦部分
    即臺灣高雄地方法院檢察署93年度毒偵字第7887號、94年度
    毒偵字第1027號、第2882號、第5869號，及被告其餘施用第
    一級毒品海洛因與第二級毒品甲基安非他命之犯行，雖未據
    公訴人起訴，然核與前揭已起訴部分有連續犯之裁判上一罪
    關係，當為起訴效力所及，本院自應一併審理，附此敘明。
據上論斷，應依刑事訴訟法第369 條第1 項前段、第364 條、第
299 條第1 項前段，毒品危害防制條例第10條第1 項、第2 項、
第18條第1 項前段，刑法第11條、第56條、第47條、第51條第5
款，判決如主文。
中　　華　　民　　國　　94　　年　　9　　月　　30 　　日
                  刑事第一庭    審判長法  官  江泰章
                                      法  官  黃三友
                                      法  官  莊崑山
以上正本證明與原本無異。
施用第一級毒品如不服本判決應於收受本判決後10日內向本院提
出上訴書狀，其未述上訴理由者，並得於提起上訴後10日內向
本院補提理由書狀（均須按他造當事人之人數附繕本)「 切勿逕
送上級法院」。
施用第二級毒品不得上訴。
中　　華　　民　　國　　94　　年　　10　　月　　　3  　日
                                      書記官  陳金卿
附錄本判決論罪之法條：
毒品危害防制條例第10條
施用第一級毒品者，處 6 月以上 5 年以下有期徒刑。
施用第二級毒品者，處 3 年以下有期徒刑。
附表：
  ┌──────┬───────────┬───────┬───────┐
  │偵查案號    │查扣物品種類、數量    │查獲時間      │查獲地點      │
  ├──────┼───────────┼───────┼───────┤
  │93年度毒偵字│第一級毒品海洛因拾包，│93年11月5 日22│高雄市三民區明│
  │第6772號    │（標示為HR＋共10包，合│時許          │誠二路50號前  │
  │            │計驗後淨重0.82公克、空│              │              │
  │            │包裝重3.28公克；標示為│              │              │
  │            │HR＋S 1 包，驗後淨重0.│              │              │
  │            │78公克、空包裝重0.34公│              │              │
  │            │克）                  │              │              │
  ├──────┼───────────┼───────┼───────┤
  │93年度毒偵字│第一級毒品海洛因壹包  │93年11月22日20│高雄市三民區九│
  │第7217號    │（驗後淨重0.32公克、空│時50分許      │如路與龍江路口│
  │            │包裝重0.25伍公克）    │              │              │
  │            │                      │              │              │
  ├──────┼───────────┼───────┼───────┤
  │93年度毒偵字│第一級毒品海洛因2 包（│93年12月16日11│高雄市三民區區│
  │7887號      │標示為NO.1：驗後淨重0.│時30分許      │延吉街1 巷6 之│
  │            │08公克、空包裝重0.29公│              │4號           │
  │            │克；標示為NO.2：驗後淨│              │              │
  │            │重0.57公克、空包裝重0.│              │              │
  │            │51公克）、注射針筒3參 │              │              │
  │            │支                    │              │              │
  ├──────┼───────────┼───────┼───────┤
  │94年度毒偵字│無                    │93年10月20日16│前往高雄市政府│
  │1207號      │                      │時20分許      │警察局三民第二│
  │            │                      │              │分局自首施用毒│
  │            │                      │              │品犯行        │
  ├──────┼───────────┼───────┼───────┤
  │94年度毒偵字│吸食器1只             │94年4 月1 日22│高雄市三民區永│
  │2882號      │                      │時10分許      │年街2號前     │
  │            │                      │              │              │
  ├──────┼───────────┼───────┼───────┤
  │94年度毒偵字│無                    │94年5 月24日15│高雄市三民區延│
  │5869號      │                      │時35分許      │吉街1巷6之4號 │
  └──────┴───────────┴───────┴───────┘
                                                      Ｆ
